臺灣高等法院臺南分院刑事判決
110年度上訴字第1066號
上  訴  人  
即  被  告  李光揚



指定辯護人  蘇小津律師
上列上訴人因毒品危害防制條例案件，不服臺灣雲林地方法院11
0年度訴緝字第9號中華民國110年8月10日第一審判決（起訴案號
：臺灣雲林地方檢察署107年度偵字第3248號、107年度偵字第25
75號、107年度偵字第3247號），提起上訴，本院判決如下：
    主  文
上訴駁回。
    事  實
一、李光揚明知海洛因係毒品危害防制條例第2條第2項第1款所
    列之第一級毒品，不得持以販賣，竟意圖營利，基於販賣第
    一級毒品海洛因以牟利之犯意，或單獨或和綽號「黑狗」、
    或不詳姓名成年人基於犯意聯絡，分別於附表一所示時、地
    ，以附表一所示之方法，並以其所持三星廠牌手機（搭配00
    00000000號、0000000000號SIM卡1張）於如附表二所示之時
    間和李孟濟、沈憲至聯絡後，販賣海洛因供其2人施用。
二、案經嘉義縣警察局刑警大隊移送檢察官偵查起訴。　　
    理  由
一、被告對上開犯行，已經於偵查及法院審理時均坦承不諱，並
    經證人李孟濟、沈憲至、潘可真等人證述屬實，復有原審法
    院107年度聲搜字第200號搜索票、警製搜索扣押筆錄暨扣押
    物品目錄表、原審法院106年度聲監字第1075號通訊監察書
    暨電話附表、原審法院106年度聲監字第1128號通訊監察書
    暨電話附表、原審法院107年度聲監續字第59號通訊監察書
    暨電話附表、原審法院107年度聲監續字第143號通訊監察書
    暨電話附表、扣案物照片5張、門號0000000000號、0000000
    000號通聯調閱查詢單、家用電話000000000號通聯調閱查詢
    單、嘉義縣警察局107年7月19日函暨職務報告、檢體監管紀
    錄表、詮昕科技股份有限公司107年5月31日藥物檢驗報告、
    門號0000000000號於106年12月5日至107年3月31日之中華電
    信資料查詢之申登人資料（原審訴427 號卷第201-203 頁）
    及如附表二所示之監聽譯文可稽，並有扣案之三星牌行動電
    話1支（IMEI：000000000000000、含門號0000000000號SIM
    卡1 張）、電子磅秤1台、海洛因1包（驗餘淨重0.287公克
    ，含包裝袋1個）可資佐證；又證人李孟濟、沈憲至均有施
    用海洛因之習慣，已據其等陳明在卷，足見李孟濟、沈憲至
    確有購買毒品之需求與動機，且其2人與被告並無仇隙，自
    不可能設詞構陷，是其等所述上情，自屬可信；參以上開監
    聽譯文內容簡要，大都在約如何見面及地點，而無言及具體
    內容，但雙方均可了解其意義，核與時下毒品交易之方式相
    同；況其等對話之中更出現「我先打給人家一下（指調貨）
    」、「跟昨天的一樣」、「幫我處理一下」、「就是之前那
    些」、「1顆半」、「我過去調」、「20啦」、「3個人啦」
    等語，此顯係毒品交易之對話，堪認證人李孟濟、沈憲至等
    人之指證及被告之自白均與事實相符而可採信，是被告確有
    與證人李孟濟、沈憲至為海洛因之交易，已可認定。
二、附表一編號4、5、6、9、10所示之犯行究為被告單獨販賣或
    與其他共犯所為，茲分析如下：
  ㈠附表一編號4之事實，依證人沈憲至歷來證述，其撥打被告電
    話後，是和綽號「黑狗」通話，而通話後仍是由被告單獨持
    毒品前來交易，且對照如附表二編號4所示之監聽譯文，此
    通電話證人沈憲至通話對象都是「黑狗」之人無誤，可知在
    交易過程中是和「黑狗」通話後，再由被告持毒品前來交易
    應可認定。
  ㈡附表一編號5之事實，依證人沈憲至之說法，提及是和被告聯
    絡後，由被告的朋友前來交易，然而被告表示這次是自己攜
    帶毒品前往，但考慮到被告交易毒品次數較多，相較於證人
    沈憲至是購毒方，買毒次數較少，記憶上應較為正確，況且
    這次交易毒品依照如附表二編號5譯文所示，證人沈憲至才
    剛從田裡工作回來，又有較為具體的事件可以幫助證人沈憲
    至回想，再者，被告自承如果有人出面拿毒品跟收錢多半為
    友人，對此一友人究竟為何人，被告並無法具體指出，則可
    以認定最後交付毒品和收取價金是由真實姓名年籍不詳成年
    人所為。
  ㈢附表一編號6之事實，證人沈憲至是表示也是和被告聯絡後，
    由綽號「阿虎」之人前來交易，然而，對照如附表二編號6
    之通訊監聽譯文，可以看到本來被告確實是和證人沈憲至談
    及會有「那大林那個」、「那個有回阿」、「那你沒叫他過
    去」等對話內容，不過一直到當日通話最後，被告向證人沈
    憲至表示「他就說可能要很晚」，之後最後一則通話是雙方
    直接說約在全家見面，這樣的情境以觀，較符合被告所述向
    他人拿取毒品後再去和證人沈憲至交易，此次應認定是被告
    獨自前往交易毒品。
  ㈣附表一編號9之事實，則由附表二編號9監聽譯文所示，被告
    和證人沈憲至言談中不斷提到「那你有找朋友嗎」、「我穿
    一下衣服，先聯絡」等對話，顯示的情境較像是被告提及先
    去找人拿取毒品後再獨自前往交易，是以此次交易雖然證人
    沈憲至曾提到是和被告聯繫後，由第三人出面交易，但畢竟
    和監聽譯文的情境有出入，應認定是被告單獨交易。
  ㈤附表一編號之事實，證人沈憲至雖稱是被告聯繫後透過友人
    前來交易云云，然依附表二編號10之監聽譯文，被告講到「
    我要找朋友」，不過比較偏向是毒品不夠要向他人拿取，而
    證人沈憲至其實對此次交易過程極為模糊，其在原審先前作
    證時，對此次交易證稱：「（編號10是107年2月14日，有無
    印象？）應該是要拿新臺幣（下同）1000元，詳細情形忘記
    了」等語，則被告表示是自己前往交易，也無刻意要替誰隱
    匿犯行之處，此次交易可認定是被告單獨為之。
三、販賣第一級毒品為違法行為，刑責甚重，近年來政府為杜絕
    各級毒品之氾濫，對於販賣各級毒品，無不嚴加查緝，販賣
    毒品屬重罪，衡諸一般經驗法則，被告如非意圖營利，豈有
    鋌而走險而賣出海洛因之理？況被告也自承販賣毒品，均是
    為賺取自己吃的量等語明確（見本院卷第142頁），已足認
    被告確有營利之意圖至明。
四、綜上，被告上開犯行均堪認定，應依法論科。
五、論罪科刑：
  ㈠按行為後法律有變更者，適用行為時之法律。但行為後之法
    律有利於行為人者，適用最有利於行為人之法律，刑法第2
    條第1項定有明文。查被告行為後，毒品危害防制條例第4條
    第1項、第17條第2項業於109年7月15日施行生效。修正後同
    條例第4條第1項將得併科罰金之數額自2000萬元以下，提高
    為3000萬元以下。另修正前同條例第17條第2項規定「犯第4
    條至第8條之罪於偵查及審判中均自白者，減輕其刑」，修
    正後則規定：「犯第4條至第8條之罪於偵查及『歷次』審判中
    均自白者，減輕其刑」。是以，經比較新舊法規定，修正後
    之該規定對被告並未比較有利，自應適用修正前毒品危害防
    制條例第4條第1項、第17條第2項之規定論斷。
  ㈡核被告所為，均係犯修正前毒品危害防制條例第4條第1項之
    販賣第一級毒品罪；被告販毒前之持有毒品之低度行為，已
    被販賣之高度行為所吸收，不另論罪。被告就附表一編號4
    所示犯行，與「黑狗」有犯意聯絡及行為分擔，於附表一編
    號5所示之犯行，則與不詳之成年人有犯意聯絡及行為分擔
    ，均應論以共同正犯。被告所犯各罪，犯意各別，行為互殊
    ，應分論併罰。
  ㈢刑之減輕事由：
　⒈被告於偵查及審判均自白有各次販毒牟利之情，此有各該次
    筆錄可稽，自應依修正前毒品危害防制條例第17條第2項規
    定，減輕其刑。又被告僅為賺取量差（即賺吃的）而販毒，
    已據其供明在卷，動機單純，獲利不多，販毒對象僅2人，
    對方也都是有吸毒習慣之人，販毒數量亦不多，對社會造成
    之危害尚難與販賣毒品之大盤、中盤相提並論，從而，本院
    認其所犯各罪依修正前毒品危害防制條例第17條第2項規定
    減輕其刑之後，如量處法定最低刑度，均猶嫌過重，其犯罪
    之情狀顯可憫恕，爰依刑法第59條規定，減輕其刑，並先加
    （死刑、無期徒刑部分仍不加）後遞減之。
　⒉被告雖稱其毒品來源為朱連續，並請求重啟調查云云。然關
    於朱連續販賣毒品予被告部分，業經臺灣雲林地方檢察署檢
    察官以該案之監聽譯文內容，並無朱連續與被告談論毒品買
    賣之具體內容，而監視錄影內容僅能證明朱連續與被告有見
    面而已，無法清楚辨識雙方有交易毒品之畫面，並無其他補
    強證據可以擔保被告指證朱連續販毒之真實性，認朱連續販
    毒給被告之罪嫌尚有不足而為不起訴處分，此有該署108年
    度偵字第2704號不起訴處分書可稽，本院對於此不起訴處分
    之結果，應予尊重，自無權加以重新調查並予以推翻原偵查
    結果之權；至辯護人所引用之最高法院101年度台上字第294
    1號判決意旨的案例事實與本案不同，自難援引作為修正前
    毒品危害條例第17條第1項之減刑依據。
六、駁回上訴部分：
　㈠原審以被告事證明確，因而適用上開規定論罪，並審酌被告
    ：賺取量差而販毒之動機及手段，販毒助長毒品氾濫及戕害
    他人身心健康，販毒數量不多，價值在0000-0000元上下，
    與大盤、中盤毒梟不同，其販毒之對象僅2人，亦係認識且
    已沾染毒品之人，與向不特定人兜售相比，情節較輕，被告
    自承高中畢業，其教育程度不高，始對於販毒之嚴重性過於
    輕忽，犯後坦承所有犯行，態度尚稱良好及其他一切情狀（
    見原判決第7-8頁理由），分別量處如附表一編號1-11之刑
    度，並定應執行有期徒刑10年3月。復敘明：⑴扣案之海洛因
    1包（驗餘淨重0.287公克，含包裝袋1個），依毒品危害防
    制條例第18條第1項前段規定，於被告最後一次販毒罪名項
    下宣告沒收銷燬之；⑵被告各次販毒所得之價金，分別為附
    表「販賣方法、數量、金額」欄所示，此即為被告各次之犯
    罪所得，雖未扣案，仍應依刑法第38條之1第1項前段、第3
    項規定宣告沒收，於全部或一部不能沒收或不宜執行沒收時
    ，追徵其價額；⑶扣案之三星牌門號0000000000號手機1支（
    含SIM卡1張）、電子磅秤1台為被告所有供販毒之用，已據
    被告供陳在卷，應依毒品危害防制條例第19條第1項規定宣
    告沒收（原審就電子磅秤部分依刑法第38條第2項規定沒收
    ，應予更正）；⑷門號0000000000號SIM卡1張，為被告所有
    供附表一編號4之販毒所用，雖未扣案，仍應依毒品危害防
    制條例第19條第1項、刑法第38條之1第3項規定宣告沒收，
    於全部或一部不能沒收或不宜執行沒收時，追徵其價額等。
    本院核其認事用法並無不當，量刑及定應執行刑方面，亦稱
    允當，應予維持。
　㈡被告以其有供出毒品上游因而查獲，且原審量刑過重提起上
    訴，請求撤銷改判云云。惟查，本案已無因被告之供述而查
    獲毒品上游朱連續之情形，已如前述，是被告此部分之主張
    ，自屬無據；次按：關於刑之量定，係實體法上賦予法院得
    為自由裁量之事項，倘其未有逾越法律所規定之範圍，或濫
    用其權限，即不得任意指摘為違法；刑事被告如何量定其刑
    ，為求個案裁判之妥當性，法律固賦與法官裁量權，但此項
    裁量權之行使，並非得以任意或自由為之，仍應受一般法律
    原則之拘束，即必須符合所適用法律授權之目的，並受法律
    秩序之理念、法律感情及慣例等所規範，若故意失出，尤其
    是違反比例原則、平等原則時，得認係濫用裁量權而為違法
    （最高法院75年台上字第7033號判例、95年度台上字第1779
    號判決意旨參照）。查原審已審酌刑法第57條多款科刑輕重
    之標準，而為量刑，詳如前述，既未逾越法定刑度，復未濫
    用自由裁量權限而有輕重失衡之處，或有違反比例原則、平
    等原則之情，量刑亦屬妥適；且販賣第一級毒品罪之法定刑
    為「死刑、無期徒刑；處無期徒刑者，得併科新臺幣2000萬
    元以下罰金」，而原審就上開販毒各罪，僅量處有期徒刑7
    年7月至7年9月之間，均在低度刑之列；又原審已審酌被告
    販賣之次數及對象，其販賣毒品均出於相同之犯罪動機，侵
    害同一種類之法益，對法益侵害之加重效應不大，及被告之
    犯罪模式單純且固定等整體犯罪之非難評價，如因此過錯而
    受此重刑，造成其更生絕望之心理，長期刑之效用亦隨年紀
    增大而遞減，並參考實務上之量刑標準等情而定應執行刑有
    期徒刑10年3月，並無定刑過重之虞，已無往下調降之空間
    。綜上，被告以上開理由提起上訴指摘原審判決不當，請求
    撤銷改判，為無理由，應予駁回。
據上論結，應依刑事訴訟法第368條，判決如主文。
本案經檢察官黃玥婷提起公訴，檢察官黃朝貴到庭執行職務。
中　　華　　民　　國　　110 　年　　11　　月　　18　　日
                  刑事第七庭    審判長法　官  吳勇輝
                                      法　官  吳錦佳
                                      法　官  黃國永
以上正本證明與原本無異。
如不服本判決應於收受送達後20日內向本院提出上訴書狀，其未
敘述上訴理由者，並得於提起上訴後20日內向本院補提理由書（
均須按他造當事人之人數附繕本）「切勿逕送上級法院」。
　　　　　　　　　　　　　　　　　　　書記官  葉宥鈞
中　　華　　民　　國　　110 　年　　11　　月　　18　　日
附錄本案論罪科刑法條全文：
修正前毒品危害防制條例第4條
製造、運輸、販賣第一級毒品者，處死刑或無期徒刑；處無期徒
刑者，得併科新臺幣二千萬元以下罰金。
製造、運輸、販賣第二級毒品者，處無期徒刑或七年以上有期徒
刑，得併科新臺幣一千萬元以下罰金。
製造、運輸、販賣第三級毒品者，處七年以上有期徒刑，得併科
新臺幣七百萬元以下罰金。
製造、運輸、販賣第四級毒品者，處五年以上十二年以下有期徒
刑，得併科新臺幣三百萬元以下罰金。
製造、運輸、販賣專供製造或施用毒品之器具者，處一年以上七
年以下有期徒刑，得併科新臺幣一百萬元以下罰金。
前五項之未遂犯罰之。

附表一、李光揚犯罪時、地、罪名、宣告刑及沒收
編號 販賣時間 販賣地點 販賣對象 販賣方法、數量及金額   罪名、宣告刑及沒收  １ 107年2月14日20時39分29秒 後某時 雲林縣○○鎮○○路00號0樓李光揚租屋處  李孟濟 李光揚於107年2月14日18時25分、18時35分、18時36分、20時15分、20時16分、20時39分，以其所持用門號000000 0000號行動電話，與李 孟濟所持用門號0000000000號行動電話聯繫交易毒品事宜後（對話內容如附表１所示），由李光揚於左列時、地販賣交付海洛因1包予李孟濟，並收取價金3,000元。 李光揚犯販賣第一級毒品罪，處有期徒刑柒年玖月。扣案之三星廠牌手機壹支（搭配門號0000000000號SIM卡1張）及電子磅秤壹台沒收之；未扣案之犯罪所得新臺幣參仟元沒收之，並於全部或一部不能沒收或不宜執行沒收時，追徵其價額。  ２ 107年2月19日2時27分後某時 雲林縣○○鎮○○路00號0樓李光揚租屋處  李孟濟 李光揚於107年2月19日2時12分、2時21分、2時27分，以其所持用門號0000000000號行動電話，與李孟濟所持用門號0000000000號行動電話聯繫交易毒品事宜後（對話內容如附表２所示），由李光揚於左列時、地販賣交付海洛因1包予李孟濟，並收取價金3,000元。 李光揚犯販賣第一級毒品罪，處有期徒刑柒年玖月。扣案之三星廠牌手機壹支（搭配門號0000000000號SIM卡1張）及電子磅秤壹台沒收之；未扣案之犯罪所得新臺幣參仟元沒收之，並於全部或一部不能沒收或不宜執行沒收時，追徵其價額。  ３ 107年2月19日19時15分16秒 後某時 雲林縣○○鎮○○路00號0樓李光揚租屋處  李孟濟 李光揚於107年2月19日18時19分、18時45分、19時15分，以其所持用門號0000000000號行動電話，與李孟濟所持用門號0000000000號行動電話聯繫交易毒品事宜後（對話內容如附表３所示），由李光揚於左列時、地販賣交付海洛因1包予李孟濟，並收取價金1,500元。 李光揚犯販賣第一級毒品罪，處有期徒刑柒年柒月。扣案之第一級毒品海洛因壹包 (驗餘淨重零點二八七公克，含包裝袋壹個 )，沒收銷燬之；扣案之三星廠牌手機壹支（搭配門號0000000000號SIM卡1張）及電子磅秤壹台沒收之；未扣案之犯罪所得新臺幣壹仟伍佰元沒收之，並於全部或一部不能沒收或不宜執行沒收時，追徵其價額。  ４ 106年12月8日19時23分41秒後某時 雲林縣○○鎮○○路00號0樓李光揚租屋處  沈憲至 李光揚和綽號「黑狗」之真實姓名不詳成年人於106年12月8日19時23分，由「黑狗」以李光揚所持用門號0000000000號行動電話，與沈憲至所使用之門號00000000號公用電話聯繫交易毒品事宜後（對話內容如附表４所示），由李光揚於左列時、地販賣交付海洛因1包予沈憲至，並收取價金1,000元。 李光揚共同犯販賣第一級毒品罪，處有期徒刑柒年柒月。扣案之三星廠牌手機壹支及電子磅秤壹台沒收之；未扣案之門號0000000000號SIM卡1張沒收之，並於全部或一部不能沒收或不宜執行沒收時，追徵其價額；未扣案之犯罪所得新臺幣壹仟元沒收之，並於全部或一部不能沒收或不宜執行沒收時，追徵其價額。  ５ 106年12月21日13時12分05秒後某時 臺灣高鐵虎尾站附近  沈憲至 李光揚於106年12月21日12時44分、13時12分，以其所持用門號0000000000號行動電話，與沈憲至所使用之門號000000000號家用電話聯繫交易毒品事宜後（對話內容如附表５所示），由真實姓名年籍不詳成年人於左列時、地販賣交付海洛因1包予沈憲至，並收取價金1,000元。 李光揚共同犯販賣第一級毒品罪，處有期徒刑柒年柒月。扣案之三星廠牌手機壹支（搭配門號0000000000號SIM卡1張）及電子磅秤壹台沒收之；未扣案之犯罪所得新臺幣壹仟元沒收之，並於全部或一部不能沒收或不宜執行沒收時，追徵其價額。  ６ 106年12月21日23時24分46秒後某時 天主教若瑟醫療財團法人若瑟醫院旁之全家便利商店  沈憲至 李光揚於106年12月21日22時25分、22時34分、22時35分、23時24分，以其所持用門號0000000000號行動電話，與沈憲至所使用之門號000000000、000000000號家用電話聯繫交易毒品事宜後（對話內容如附表６所示），由李光揚於左列時、地販賣交付海洛因1包予沈憲至，並收取價金1,000元。 李光揚犯販賣第一級毒品罪，處有期徒刑柒年柒月。扣案之三星廠牌手機壹支（搭配門號0000000000號SIM卡1張）及電子磅秤壹台沒收之；未扣案之犯罪所得新臺幣壹仟元沒收之，並於全部或一部不能沒收或不宜執行沒收時，追徵其價額。  ７ 106年12月25日17時40分23秒後某時 雲林縣○○鎮○○路00號0樓李光揚租屋處  沈憲至 李光揚於106年12月25日15時15分、17時39分、17時40分，以其所持用門號0000000000號行動電話，與沈憲至所使用之門號000000000號家用電話聯繫交易毒品事宜後（對話內容如附表７所示），由李光揚於左列時、地販賣交付海洛因1包予沈憲至，並收取價金2,000元。 李光揚犯販賣第一級毒品罪，處有期徒刑柒年捌月。扣案之三星廠牌手機壹支（搭配門號0000000000號SIM卡1張）及電子磅秤壹台沒收之；未扣案之犯罪所得新臺幣貳仟元沒收之，並於全部或一部不能沒收或不宜執行沒收時，追徵其價額。  ８ 107年1月21日20時13分46秒 後某時 虎尾科技大學旁之統一便利商店  沈憲至 李光揚於107年1月21日20時13分，以其所持用門號0000000000號行動電話，與沈憲至所使用之門號000000000號公用電話聯繫交易毒品事宜後（對話內容如附表８所示），由李光揚於左列時、地販賣交付海洛因1包予沈憲至，並收取價金1,000元。 李光揚犯販賣第一級毒品罪，處有期徒刑柒年柒月。扣案之三星廠牌手機壹支（搭配門號0000000000號SIM卡1張）及電子磅秤壹台沒收之；未扣案之犯罪所得新臺幣壹仟元沒收之，並於全部或一部不能沒收或不宜執行沒收時，追徵其價額。  ９ 107年2月4日16時22分08秒 後某時 天主教若瑟醫療財團法人若瑟醫院旁之全家便利商店  沈憲至 李光揚於107年2月4日14時16分、16時13分、16時22分，以其所持用門號0000000000號行動電話，與沈憲至所使用之門號000000000號家用電話、000000000、000000000號公用電話聯繫交易毒品事宜後（對話內容如附表９所示），由李光揚於左列時、地販賣交付海洛因1包予沈憲至，並收取價金2,000元。 李光揚犯販賣第一級毒品罪，處有期徒刑柒年捌月。扣案之三星廠牌手機壹支（搭配門號0000000000號SIM卡1張）及電子磅秤壹台沒收之；未扣案之犯罪所得新臺幣貳仟元沒收之，並於全部或一部不能沒收或不宜執行沒收時，追徵其價額。   107年2月14日21時15分43秒後某時 雲林縣○○鎮○○路00號0樓李光揚租屋處  沈憲至 李光揚於107年2月14日21時15分，以其所持用門號0000000000號行動電話，與沈憲至所使用之門號000000000號公用電話聯繫交易毒品事宜後（對話內容如附表所示），由李光揚於左列時、地販賣交付海洛因1包予沈憲至，並收取價金1,000元。 李光揚犯販賣第一級毒品罪，處有期徒刑柒年柒月。扣案之三星廠牌手機壹支（搭配門號0000000000號SIM卡1張）及電子磅秤壹台沒收之；未扣案之犯罪所得新臺幣壹仟元沒收之，並於全部或一部不能沒收或不宜執行沒收時，追徵其價額。   107年2月16日22時55分37秒 後某時 虎尾科技大學旁之統一便利商店  沈憲至 李光揚於107年2月16日22時55分，以其所持用門號0000000000號行動電話，與沈憲至所使用之門號000000000號公用電話聯繫交易毒品事宜後（對話內容如附表所示），由李光揚於左列時、地販賣交付海洛因1包予沈憲至，並收取價金3,000元。 李光揚犯販賣第一級毒品罪，處有期徒刑柒年玖月。扣案之三星廠牌手機壹支（搭配門號0000000000號SIM卡1張）及電子磅秤壹台沒收之；未扣案之犯罪所得新臺幣參仟元沒收之，並於全部或一部不能沒收或不宜執行沒收時，追徵其價額。 

附表二、李光揚之通訊監察譯文一覽表：
編號   時      間      通 訊 監 察 譯 文 內 容   備      考  １ 107年2月14日18時25分57秒 Ａ：0000000000（被告李光揚） Ｂ：0000000000（李孟濟） ㈠佐證附表一編號1犯罪事實 ㈡通訊監察譯文出處：偵2575號卷第26頁   Ｂ：喂，你在哪？ Ａ：在家阿。 Ｂ：不然我到了再打給你。 Ａ：你要過來了喔？ Ｂ：對阿。 Ａ：我先打給人家一下啊。   107年2月14日18時35分53秒 Ａ：0000000000（被告李光揚） Ｂ：0000000000（李孟濟）　　    未接通   107年2月14日18時36分02秒 Ａ：0000000000（被告李光揚） Ｂ：0000000000（李孟濟）    Ｂ：喂？ Ａ：他8點多才會回來耶。 Ｂ：是喔，好啊。 Ａ：阿你在幹嘛？ Ｂ：沒阿。在家阿。 Ａ：今天比較早下班喔？ Ｂ：對阿。 Ａ：那你8點多能出來嗎？ Ｂ：可以啊。 Ａ：跟昨天一樣嗎？ Ｂ：嘿阿。 Ａ：好。 Ｂ：那到時候我再過去。 Ａ：好。　　　　   107年2月14日20時15分24秒 Ａ：0000000000（被告李光揚） Ｂ：0000000000（李孟濟）    Ｂ：喂？你不在喔？ Ａ：有阿。 Ｂ：有喔，那我馬上到。 Ａ：啊我還沒打給他耶，我馬上打。   107年2月14日20時16分34秒 Ａ：0000000000（被告李光揚） Ｂ：0000000000（李孟濟）    Ａ：要出門了喔？ Ｂ：對阿。 Ａ：喔好。   107年2月14日20時39分29秒 Ａ：0000000000（被告李光揚） Ｂ：0000000000（李孟濟）    Ｂ：喂？ Ａ：阿是怎樣？ Ｂ：要到了。馬上到，我在廉使了。 Ａ：沒鎖啦。 Ｂ：好。   ２ 107年2月19日2時12分29秒 Ａ：0000000000（被告李光揚） Ｂ：0000000000（李孟濟） ㈠佐證附表一編號2犯罪事實 ㈡通訊監察譯文出處：偵2575號卷第27頁   Ａ：你是瘋了喔？ Ｂ：在賭阿。 Ａ：跑去哪賭？ Ｂ：跟我哥一起玩啊。我現在過去方便 　　嗎？你幫我問一下。 Ａ：在哪？ Ｂ：在小東阿。幫我處理一下啦。 Ａ：好。 Ｂ：那我現在過去喔。 Ａ：好。　　   107年2月19日2時21分06秒 Ａ：0000000000（被告李光揚） Ｂ：0000000000（李孟濟）    Ｂ：喂？ Ａ：你幾分鐘會到？ Ｂ：在5分鐘左右。過大成了。 Ａ：五分鐘，好。也是跟早上一樣嘛？ Ｂ：有啦，我都有啦。 Ａ：對啦，就是早上我貼的，就是之前 　　那些嘛，要減嗎？ Ｂ：沒有減，我這邊完全不減。夠啦，你不用貼啦。我直接過去你家嗎？ Ａ：你到樓下我再出來。 Ｂ：我快到了，我趕一下，5分鐘嘛。   107年2月19日2時27分13秒 Ａ：0000000000（被告李光揚） Ｂ：0000000000（李孟濟）    Ｂ：喂，我到了。 Ａ：你娘哩，你爸我在樓下。   ３ 107年2月19日18時19分52秒 Ａ：0000000000（被告李光揚） Ｂ：0000000000（李孟濟） ㈠佐證附表一編號3犯罪事實 ㈡通訊監察譯文出處：偵2575號卷第27頁反面   Ｂ：喂？ Ａ：你在幹嘛？ Ｂ：現在要回去用晚餐。 Ａ：那你那個… Ｂ：現在剛要去啊。 Ａ：喔。 Ｂ：可是我不知道他怎樣。我現在見面 　　再跟他說。 Ａ：我知道我知道。 Ｂ：好。　　   107年2月19日18時45分20秒 Ａ：0000000000（被告李光揚） Ｂ：0000000000（李孟濟）    Ａ：喂？ Ｂ：我們一人一半好不好？ Ａ：今天喔？ Ｂ：對阿。現在阿。 Ａ：我現在在虎尾街上阿。 Ｂ：你現在在街上。 Ａ：你來再說啦，那我那個哩？ Ｂ：你那個ＯＫ阿。阿一顆半（音譯）     ，你要… Ａ：沒關係啦，來就好了。 Ｂ：那你現在在哪？ Ａ：我再吃飯啊。 Ｂ：靠近哪裡？ Ａ：第一銀行那邊阿，可是還是要到我家阿。 Ｂ：好啊，那到你家等阿。 Ａ：那你吃了沒？ Ｂ：我要回去用給我阿姑吃，不然他也沒辦法煮。 Ａ：那差不多半小時在我家相等。 Ｂ：好。　　　　　　   107年2月19日19時15分16秒 Ａ：0000000000（被告李光揚） Ｂ：0000000000（李孟濟）    Ｂ：喂，我在樓下。   ４ 106年12月8日19時23分41秒 Ａ：0000000000（被告李光揚） Ｂ：00000000（沈憲至） ㈠佐證附表一編號4犯罪事實 ㈡通訊監察譯文出處：偵2575號卷第29頁   （此時Ａ方應係綽號黑狗男子） Ａ：喂？ Ｂ：喂，黑狗嗎？ Ａ：對。 Ｂ：你在電（音譯）那邊嗎？ Ａ：對。 Ｂ：那雷的電話怎麼不會通？ Ａ：怎麼不會通？ Ａ：我哪知道？ Ｂ：你跟雷說，那邊有沒有一個人？我 　　過去拿。 Ａ：一個人。 Ｂ：對，你問他看看。…… Ａ：好啊，要來就來啊。你到的時候讓 　　我電話響一下。 Ｂ：我就沒有電話阿。 Ａ：好啦，你差不多多久到？10分鐘？   ５ 106年12月21日12時44分20秒 Ａ：0000000000（被告李光揚） Ｂ：000000000（沈憲至） ㈠佐證附表一編號5犯罪事實 ㈡通訊監察譯文出處：偵2575號卷第83頁   Ｂ：你在哪？ Ａ：我沒有在那裏。 Ｂ：那你要回去家裡嗎？ Ａ：在醫院啦。 Ｂ：對阿，那等一下要回去家裡嗎？ Ａ：還沒耶，正要吃飯而已耶。 Ｂ：那我從田裡結束之後，回來剛好啦 　　。 Ａ：晚一點啦，我還要出去一下。 Ｂ：再一小時你有沒有辦法？ Ａ：差不多吧。 Ｂ：那一小時阿，我要去田裡。   106年12月21日13時12分05秒 Ａ：0000000000（被告李光揚） Ｂ：000000000（沈憲至）    Ｂ：出發了喔。 Ａ：喔好。   ６ 106年12月21日22時25分52秒 Ａ：0000000000（被告李光揚） Ｂ：000000000（沈憲至） ㈠佐證附表一編號6犯罪事實 ㈡通訊監察譯文出處：偵2575號卷第83頁正反面   ○○○○○） Ｂ：雷仔，我等下過去你那。你等等下     來幫我開門啦。我再10分鐘打給你     。   106年12月21日22時34分48秒 Ａ：0000000000（被告李光揚） Ｂ：000000000（沈憲至）    Ａ：@#！$% Ｂ：聽不懂。 Ａ：@#$@$。 Ｂ：有回來嗎？ Ａ：還沒打給我啦。 Ｂ：喔。那大林的那個哩？ Ａ：那個有回阿。 Ｂ：有喔。那怎樣？那你沒叫他過去嗎？他不是要去你那裏？ Ａ：他說他等下就要回來了。 Ｂ：怎樣？　　 Ａ：他說他會回來啦。　 Ｂ：那他等下會過去啦。電話怪怪的，我重新打重新打。　　　　　　　   106年12月21日22時35分52秒 Ａ：0000000000（被告李光揚） Ｂ：000000000（沈憲至）    Ｂ：喂？ Ａ：你說大林那個喔？ Ｂ：對。 Ａ：那個哪有用，我過去調，可是我又沒有錢。 Ｂ：等一下晚點我打給你，我過去，你 　　打給他一下。 Ａ：他說他明天才會回來。 Ｂ：喔。 Ａ：他回來應該半夜了，半夜要打給你 　　嗎？他就說可能要很晚。 Ｂ：沒關係啦。我差不多兩點在打。 Ａ：12點？ Ｂ：好啦，到時候見面再講啦。   106年12月21日23時24分46秒 Ａ：0000000000（被告李光揚） Ｂ：000000000（沈憲至）    Ａ：你要出來嗎？ Ｂ：對。 Ａ：來全家啦。 Ｂ：好。   ７ 106年12月25日15時15分12秒 Ａ：0000000000（被告李光揚） Ｂ：000000000（沈憲至） ㈠佐證附表一編號7犯罪事實 ㈡通訊監察譯文出處：偵2575號卷第84頁反面   Ｂ：你去哪？ Ａ：在家阿。看LINE看LINE。 Ｂ：我的LINE沒辦法用了。 Ａ：誰？ Ｂ：我的機子壞了。打不出去也不能用 　　。 Ａ：那我有打LINE都沒看到嗎？ Ｂ：沒有阿。你打給你朋友一下。　　   106年12月25日17時39分22秒 Ａ：0000000000（被告李光揚） Ｂ：0000000000（沈憲至）    Ａ：喂？(Ｂ方女友：你等下喔。) Ｂ：你在家喔？ Ａ：沒有我在街上。 Ｂ：你在街上喔，不然你打給你朋友一下，你跟他說，我在門口，你叫他出來一下。 Ａ：他就不要阿。 Ｂ：不要喔。 Ａ：上次就問過了他不要。 Ｂ：那你現在有要回來了嗎？我現在在 　　路上。 Ａ：還沒啦，我要去堤防一下。 Ｂ：還要多久？ Ａ：再20分鐘吧。 Ｂ：那慢慢開啦，我到你家門口等你。 Ａ：跟剛剛一樣嗎？　　　   106年12月25日17時40分23秒 Ａ：0000000000（被告李光揚） Ｂ：0000000000（沈憲至）    Ａ：跟剛剛一樣嗎？ Ｂ：不是啦，見面再說啦，電話中我也不會說。 Ａ：不是跟剛剛一樣？ Ｂ：沒有啦。 Ａ：那我也沒地方啦，我也不想找我那個阿，那個就機機掰掰呀。 Ｂ：好啦，見面再說。   ８ 107年1月21日20時13分46秒 Ａ：0000000000（被告李光揚） Ｂ：000000000（沈憲至） ㈠佐證附表一編號8犯罪事實 ㈡通訊監察譯文出處：偵2575號卷第86頁反面   Ｂ：喂？你要下來了沒？ Ａ：不是叫你打那隻？你打這隻？ Ｂ：那隻就不會通阿，你在講電話。 Ａ：我就打給你啊。 Ｂ：喔，這樣喔。 Ａ：芭樂那邊等啦。 Ｂ：我現在過去。 Ａ：你要過去哪裡？   ９ 107年2月4日14時16分29秒 Ａ：0000000000（被告李光揚） Ｂ：000000000（沈憲至） ㈠佐證附表一編號9犯罪事實 ㈡通訊監察譯文出處：偵2575號卷第88頁   Ｂ：在幹嗎？ Ａ：看電視阿。 Ｂ：那找你有沒有用？ Ａ：找我聊天還是泡茶，打電話用公共 　　電話打啦，你家的電話。 Ｂ：喔。   107年2月4日16時13分57秒 Ａ：0000000000（被告李光揚） Ｂ：000000000（沈憲至）    Ｂ：喂，阿你在哪？ Ａ：我在家阿。 Ｂ：那你有找朋友嗎？ Ａ：阿看你要幹嘛啊？ Ｂ：我要找上次那樣的阿。 Ａ：阿三喔？ Ｂ：我跟你說啦，我現在22而已啦。 Ａ：恩。 Ｂ：我算是，剩的明天下午才有啦，看 　　能不能。如果不能就22，20啦。 Ａ：那你就說20就好啦。 Ｂ：20喔，那你現在能不能出來。 Ａ：我穿一下衣服啦，先連絡啦，那到公共電話打給我。 Ｂ：喔好。　　   107年2月4日16時22分08秒 Ａ：0000000000（被告李光揚） Ｂ：000000000（沈憲至）    Ａ：你出來了沒？ Ｂ：怎樣？ Ａ：你出來了嗎？ Ｂ：我在虎尾街上了阿。 Ａ：你開來，我這邊的全家。 Ｂ：喔。我差不多三分鐘就到了。 Ａ：好。　　    107年2月14日21時15分43秒 Ａ：0000000000（被告李光揚） Ｂ：000000000（沈憲至） ㈠佐證附表一編號犯罪事實 ㈡通訊監察譯文出處：偵2575號卷第89頁反面   Ｂ：喂，在哪？ Ａ：在睡覺阿。怎樣。 Ｂ：過去找你一下。 Ａ：我要找朋友。 Ｂ：這樣喔。 Ａ：沒有啊，看你怎樣啊。你打公共電話嗎？ Ｂ：對阿。 Ａ：你要多少？ Ｂ：我這剩一個人而已，明天才有啦， 　　一個人啦。 Ａ：明天就明天的事情啊。　　    107年2月16日22時55分37秒 Ａ：0000000000（被告李光揚） Ｂ：000000000（沈憲至） ㈠佐證附表一編號犯罪事實 ㈡通訊監察譯文出處：偵2575號卷第90頁   Ｂ：你有在這裡嗎？ Ａ：有阿。怎樣？ Ｂ：那麻煩你過來芭樂這邊一下好不好 　　。 Ａ：那你要多少？ Ｂ：3個人啦。你馬上過來喔，在這裡等你。